【裁判字號】    99,交聲,825
【裁判日期】    990831
【裁判案由】    違反道路交通管理處罰條例聲明異議
【裁判全文】
臺灣士林地方法院交通事件裁定         99年度交聲字第825號
原處分機關  交通部公路總局臺北區監理所基隆監理站
異  議  人
即受處分人  甲○○
上列受處分人因違反道路交通管理處罰條例案件，對於交通部公
路總局臺北區監理所基隆監理站於中華民國99年7 月2 日所為之
基監字第裁42-1AF398896 號裁決，聲明異議，本院裁定如下：
    主  文
異議駁回。
    理  由
一、按汽車停車時，應依停車時間、位置、方式及車種，如公路
    主管機關、市區道路主管機關或警察機關有特別規定時，應
    依其規定，道路交通安全規則第112 條第1 項第15款定有明
    文。而汽車駕駛人停車時，有停車時間、位置、方式、車種
    不依規定情形者，處新臺幣（下同）600 元以上1200元以下
    罰鍰，道路交通管理處罰條例第56條第1 項第9 款亦定有明
    文。次按，汽車駕駛人違規停車而駕駛人不在場，經以科學
    儀器取得證據資料證明其行為違規，當場不能攔截製單舉發
    者，得逕行以汽車所有人為被通知人製單舉發；受舉發違反
    道路交通管理事件之被通知人，認為受舉發之違規行為應歸
    責他人者，應於通知單記載之應到案日期前，檢附相關證據
    及足資辨識、通知應歸責人之證明文件，向處罰機關告知應
    歸責人，處罰機關應即另行通知應歸責人到案依法處理；逾
    期未依規定辦理者，仍依道路交通管理處罰條例各該違反條
    款規定處罰，道路交通管理處罰條例第7 條之2 及違反道路
    交通管理事件統一裁罰基準及處理細則第36條分別定有明文
    。是行為人如係駕駛小型車因停車車種未依規定而為警舉發
    ，於舉發通知單上所載之應到案日期前到案聽候裁決，經處
    罰機關調查後仍認定其有上開違規行為者，依違反道路交通
    管理事件統一裁罰基準及處理細則第44條第1 項及違反道路
    交通管理事件統一裁罰基準表（以下稱基準表）之規定，應
    對該該違規停車之行為人處以600 元之罰鍰。
二、本件異議人即受處分人甲○○所有之車號為3563-FE 號自用
    小客車，於民國99年6 月8 日10時5 分許，停放在臺北市○
    ○區○○路5 段458 號附近之僅供貨車裝卸所用之停車格內
    ，因駕駛人不在場，而由臺北市停車管理工程處交通助理員
    以拍照之方式採證，並以受處分人有前揭違反道路交通管理
    處罰條例第56條第1 項第9 款規定之行為掣單舉發，嗣將前
    開舉發通知單送達於受處分人，經受處分人於舉發通知單所
    載應到案日期（即99年7 月10日）前向原處分機關提出申訴
    ，案經原處分機關即交通部公路總局臺北區監理所基隆監理
    站函請舉發單位即臺北市停車工程管理處調查，因認受處分
    人確有前開違規行為，原處分機關乃以「停車車種不依規定
    」之違規事實，並依道路交通管理處罰條例第56條第1 項第
    9 款、違反道路交通管理事件統一裁罰基準及處理細則第44
    條第1 項及基準表之規定，於99年7 月2 日裁處受處分人罰
    鍰600 元等事實，此有臺北市政府交通局舉發違反道路交通
    管理事件通知單通知聯（北市交停字第1AF398896 號）、臺
    北市停車管理工程處99年6 月17日北市停管字第0993377890
    0 號函、臺北市停車管理工程處99年6 月24日北市停管字第
    09934053500 號函、採證照片2 張、交通部公路總局臺北區
    監理所基隆監理站違反道路交通管理事件基監字第裁42-1AF
    398896號裁決書及上開裁決書之送達證書等影本在卷可稽。
三、訊據受處分人甲○○固不否認其所有之上開車輛確於前揭時
    地有停放於貨車裝卸專用之停車格等事實，惟矢口否認有何
    違反道路交通管理處罰條例規定之行為，辯稱：當日因車輛
    故障而暫停放於上開停車格，以等待道路救援人員到場處理
    ，並非故意占用云云。經查：
（一）受處分人所有之上開車輛於前述時地停放前述貨車裝卸專
      用之停車格等事實，業經證人即汽車駕駛人吳沛淇於本院
      調查時結證在卷，且為受處分人所不否認，並有前開現場
      採證照片2 張在卷可參；而依卷附之採證照片觀之，該處
      所設標誌上雖載明貨車裝卸時間為週一至週六之7 時至20
      時，裝卸貨車時段外開放一般小型車停放等字樣，然本件
      舉發時間為99年6 月8 日（按當日為週二）10時5 分許，
      足見受處分人所有之前開車輛確有未依車種規定停放於前
      述道路之情形無訛。
（二）又受處分人所辯上情，雖經證人吳沛淇到庭附和其詞，並
      有其所提出之行遍天下道路救援服務簽認單及興樺汽車維
      修廠車輛委修單在卷可參，且有證人吳沛淇所使用之門號
      0000000000號之通聯紀錄及祥碩興業股份有限公司99年7
      月26日祥碩福字第990726002 號函附卷可佐；然依前開通
      聯紀錄所示，證人吳沛淇於99年6 月8 日8 時11分許曾有
      使用上開行動電話之紀錄，而該次通訊所顯示之基地臺係
      位於臺北市內湖區○○○路○ 段212 號7 樓之1 ，足見證
      人吳沛淇於當日8 時11分許即於臺北市內湖區○○○路○
      段附近，核與證人吳沛淇所稱當日係由市政府駕車至內湖
      乙節顯不相符；另依證人吳沛淇於本院調查時所為之證言
      觀之，參酌上開通聯紀錄之結果，證人吳沛淇係於同日10
      時36分及10時43分許先後聯絡其父及道路救援人員，且斯
      時之基地臺位置均為臺北市內湖區○○○路○ 段262 號10
      樓頂，足認證人吳沛淇於當日8 時11分許即於本件舉發地
      點附近；又證人吳沛淇於本院調查時自承上開車輛當日係
      由其所使用，參以本件舉發時間為10時5 分許，足見上開
      車輛顯非出於故障始行停放上開地點，是受處分上開所辯
      ，要屬事後卸責之詞，不足採信。
    本件事證明確，受處分人確有前揭違規行為，應堪認定。
四、綜上所述，受處分人確有於前揭時間將其所有之上開車輛未
    依車種規定停放於前述道路之行為，自屬違反道路交通管理
    處罰條例第56條第1 項第9 款之規定，而受處分人於舉發通
    知單上所載應到案日期（即99年7 月10日）前向原處分機關
    提出申訴，是原處分機關依道路交通管理處罰條例第56條第
    1 項第9 款、違反道路交通管理事件統一裁罰基準及處理細
    則第44條第1 項及前揭基準表之規定裁處受處分人罰鍰60 0
    元，經核並無違誤。本件受處分人猶執前詞，指摘原處分不
    當，自無理由，應予駁回。
據上論斷，應依道路交通案件處理辦法第19條，裁定如主文。
中    華    民    國    99    年     8    月    31    日
                    交通法庭法  官  黃雅君
以上正本證明與原本無異。
如不服本裁定應於送達後5日內向本院提出抗告狀。
                            書記官  簡湘雲
中    華    民    國    99    年     8    月    31    日

司法院資訊處製作；財團法人民間司法改革基金會備份。
